【裁判字號】    90,上易,1164
【裁判日期】    900814
【裁判案由】    傷害
【裁判全文】
臺灣高等法院刑事判決                            九十年度上易字第一一六四號
    上  訴  人    臺灣板橋地方法院檢察署檢察官
    被      告    甲○○
右上訴人因被告傷害案件，不服臺灣板橋地方法院八十九年度易字第二００四號，中
華民國八十九年一月二十九日第一審判決（聲請簡易判決處刑案號：臺灣板橋地方法
院檢察署八十八年度偵字第一八五０六號）提起上訴，本院判決如左：
    主  文
上訴駁回。
    理  由
一、公訴意旨略以：被告甲○○（於警訊時冒用胞兄何龍文之名應訊，經原審送請法
    務部調查局及內政部警政署刑事警察局比對指印，認偵查卷內「何龍文」之指印
    ，與被告甲○○指紋卡之左姆指指紋相符，足徵公訴人所指刑罰對象，應係被告
    甲○○）與丙○○二人，因不滿乙○○未依約償還借款，竟共同基於傷害之犯意
    ，於民國八十七年十二月三十日中午十二時四十五分許，在臺北縣永和市○○○
    路○段一二四號「裕泰計程車行」，出拳毆打乙○○成傷，因認被告甲○○及丙○○二人，共同涉有刑法第二百七十七條第一項之傷害罪嫌。
二、按告訴乃論之罪，其告訴應自得為告訴之人知悉犯人之時起，於六個月內為之；
    又告訴乃論之罪，未經告訴或其告訴已逾告訴期間者，應諭知不受理之判決，刑
    事訴訟法第二百三十七條第一項及第三百零三條第三款，分別定有明文。
三、本件告訴人乙○○告訴被告甲○○、丙○○傷害案件，檢察官認被告二人所為，
    係犯刑法第二百七十七條第一項之傷害罪嫌，依同法第二百八十七條前段之規定
    ，須告訴乃論。惟查，告訴人於警訊時已明確表示不願對被告甲○○提出告訴（
    臺灣臺北地方法院檢察署八十八年度偵字第一六三七號偵查卷第六頁反面，八十
    七年十二月三十日偵訊筆錄）；另告訴人遲至偵查中之八十八年八月十七日，始
    稱對被告丙○○提出告訴，顯已逾六個月之告訴期間。告訴人於本院調查時，經
    到庭陳稱因於八十八年一月間發生車禍，記憶力喪失，就於八十七年十二月三十
    日遭何人毆打及於警訊時係對何人提出傷害之告訴，均已不復記憶，對於原審為
    不受理之判決，並無意見，且對被告二人，亦不予追究（本院九十年六月二十日
    訊問筆錄）等語。原審爰予諭知不受理之判決，揆諸前揭規定，並無不合。檢察
    官提起上訴意旨以告訴人於警訊時已對被告丙○○提出告訴，其效力應及於共同
    被告甲○○云云，經核尚與卷證資料不符，為無理由，應予駁回，並不經言詞辯
    論為之。
據上論斷，應依刑事訴訟法第三百七十二條、第三百六十八條，判決如主文。
中    華    民    國      九十      年      八      月        十四      日
                              臺灣高等法院刑事第六庭
                                  審判長法  官  陳  春  秋
                                        法  官  高  明  哲
                                        法  官  王  麗  莉
右正本證明與原本無異。
不得上訴。
                                        書記官  胡      儀
中    華    民    國      九十      年      八      月        十六      日


司法院資訊處製作；財團法人民間司法改革基金會備份。
